臺灣臺中地方法院刑事判決
111年度原訴字第11號
公  訴  人  臺灣臺中地方檢察署檢察官
被      告  陳宏銘



選任辯護人  陳宏毅律師
上列被告因違反毒品危害防制條例案件，經檢察官提起公訴（11
0年度偵字第40594號），本院判決如下：
    主    文
陳宏銘犯如附表三編號1至10所示之罪，各處如附表三編號1至10
「宣告刑及沒收」欄所示之刑及沒收。應執行有期徒刑陸年拾月
。
    犯罪事實
一、陳宏銘明知甲基安非他命係行政院依毒品危害防制條例第2
    條第3項規定公告屬同條例第2條第2項第2款之第二級毒品，
    不得無故持有或販賣，竟基於販賣第二級毒品甲基安非他命
    以營利之個別犯意，使用其所有插用門號0000000000號SIM
    卡之蘋果廠牌行動電話1支作為聯絡工具，於如附表一編號1
    至10所示之犯罪時間、地點，以如附表一編號1至10所示之
    交易過程，販賣第二級毒品甲基安非他命予如附表一所示之
    購毒者許凱旋、李清祥、李懿修。嗣經警對陳宏銘持用之門
    號0000000000號行動電話實施通訊監察後，發現陳宏銘涉有
    上開販毒情事，遂於民國110年12月9日下午3時36分許，持
    臺灣臺中地方檢察署檢察官核發之拘票，在臺中市○○區○○路
    00號拘提陳宏銘，當場扣得如附表二編號1至7所示之物，並
    於同日下午4時32分許，持本院核發之搜索票，至其位於臺
    中市○○區○○路000巷00弄00號住處執行搜索，扣得如附表二
    編號8至9所示之物。
二、案經臺灣臺中地方檢察署檢察官指揮臺中憲兵隊偵查後起訴
    。
    理    由
一、證據能力
 (一)按刑事訴訟法第159條之5規定被告以外之人於審判外之陳
     述，雖不符前4條之規定，而經當事人於審判程序同意作為
     證據，法院審酌該言詞陳述或書面陳述作成時之情況，認
     為適當者，亦得為證據。當事人、代理人或辯護人於法院
     調查證據時，知有第159條第1項不得為證據之情形，而未
     於言詞辯論終結前聲明異議者，視為有前項之同意，其立
     法意旨在於傳聞證據未經當事人之反對詰問予以核實，原
     則上先予排除，惟若當事人已放棄詰問或未聲明異議，基
     於證據資料愈豐富，愈有助於真實發現之理念，且強化言
     詞辯論原則，法院自可承認該傳聞證據例外擁有證據能力
     。經查，檢察官、被告陳宏銘及辯護人對本院下述所引用
     之證據均表示沒有意見（見本院卷第94頁），且迄至言詞
     辯論終結前亦未聲明異議（見本院卷第192至200頁），本
     院審酌該等證據之取得過程並無瑕疵，與本案待證事實間
     復具有相當之關聯性，以之為本案證據尚無不當，認得為
     本案之證據，是依刑事訴訟法第159條之5之規定，均有證
     據能力。
 (二)傳聞法則乃對於被告以外之人於審判外之言詞或書面陳述
     而為之規範，本案判決以下所引用之非供述證據，無刑事
     訴訟法第159條第1項規定傳聞法則之適用，經本院於審理
     時依法踐行調查證據程序，檢察官、被告及辯護人均不爭
     執各該證據之證據能力，且與本案待證事實具有自然之關
     聯性，亦查無依法應排除其證據能力之情形，依法自得作
     為證據。
二、認定犯罪事實所憑之證據及理由：
 (一)上開犯罪事實，業經被告陳宏銘於警詢、偵訊、本院訊問
     、準備程序及審理時坦承不諱(見偵卷一第31至83、399至4
     03、431至435頁，偵卷二第105至106、129至133頁，聲羈
     卷第21至25頁，本院卷第39至45、87至95頁），復經證人
     許凱旋、李清祥、李懿修於警詢及偵訊時證述明確(見偵卷
     一第179至199、239至251、381至386、387至393、457至46
     3頁，偵卷二第5至9、39至41、55至57頁)，並有本院110年
     聲搜字第1679號搜索票、臺中憲兵隊搜索扣押筆錄、扣押
     物品（清冊）目錄表、收據（見偵卷一第89至91、93至97
     頁）、證人李懿修所提出與暱稱「白」之iMESSAGE對話紀
     錄截圖、被告所持用門號0000000000號與證人許凱旋所持
     用門號0000000000號之通訊監察譯文、被告所持用門號000
     0000000號與證人李清祥所持用門號碼0000000000號之通訊
     監察譯文（見偵卷一第121至152頁，偵卷二第79至91頁）
     、證人李清祥、許凱旋指認被告之指認犯罪嫌疑人紀錄表
     、指認表、臺中市政府警察局第四分局偵辦毒品案件尿液
     檢體對照表、臺灣臺中地方檢察署鑑定許可書(見偵卷一第
     201至209、259至262、267至269、309頁）、證人許凱旋所
     使用門號0000000000號之通訊資料及雙向通聯資料、證人
     李清祥所使用門號0000000000之中華電信資料查通訊數據
     上網歷程查詢資料、通聯紀錄與車行軌跡分析報告（見偵
     卷一第271、277、441至442頁）、證人李懿修之臺灣臺中
     地方檢察署施用毒品犯尿液檢體監管紀錄表、臺灣檢驗科
     技股份有限公司110年4月1日報告編號UU/2021/00000000號
     濫用藥物檢驗報告、證人李懿修指認被告指認犯罪嫌疑人
     紀錄表、指認表(見偵卷二第16至17、45至51頁）、憲兵指
     揮部刑事鑑識中心110年12月24日憲隊臺中字第1100098090
     號鑑定書(見偵卷二第107頁)、證人李懿修所提出被告使用
     車牌號碼00-0000號之照片(見偵卷二第53頁)、憲兵指揮部
     臺中憲兵隊111年度安保字第196號、111年保管字第908號
     扣押物品清單、扣押物品照片（見本院卷第141、155至160
     、161、173至177頁）等在卷可稽，暨扣案如附表二編號1
     至3、8所示之物可資佐證，足認被告之前開自白應與事實
     相符，應值採信。
 (二)按販賣毒品係違法行為，非可公然為之，且毒品可任意分
     裝、增減份量、調整純度，其價格並隨時依交易雙方之關
     係、資力、需求量、對行情之認知、來源是否充裕、查緝
     是否嚴緊、購買者被查獲時供出來源之風險評估等因素而
     變動，既無公定價格，亦無法一概而論；因而販賣之利得
     ，除經坦承犯行，或帳冊價量均臻明確外，委難察得實情
     。然衡以毒品價格昂貴且不易取得，其販賣行為涉及重罪
     ，並為治安機關所嚴加查緝，若販賣毒品之人無利可圖，
     應無冒著被查獲之風險而平白攜帶毒品往返送交他人、自
     曝於險之理，故販賣毒品之人有從中賺取價差或量差而牟
     利之意圖及事實，應屬合理認定。從而對於有償之毒品交
     易，除別有事證足認係按同一價格轉讓、確未牟利者外，
     如僅以未確切查得販賣毒品賺取之價差或量差，即認定非
     法販賣之事證不足，將導致知過坦承之人面臨重罪，飾詞
     否認之人，反而僥倖得逞，將失情理之平（最高法院107年
     度台上字第140號判決意旨參照）。查，被告於本案行為時
     係智識正常之人，對於毒品交易屬犯罪行為當知之甚稔，
     參以被告於本院訊問時自承：我進貨後會另外分裝，例如
     藥頭賣我價值5000元之毒品，同樣的量我直接轉賣定價為1
     萬元，因此賣1包可以賺一倍等語(見本院卷第39至43頁)；
     於本院準備程序中自承：賣壹包毒品可以賺成本1倍等語(
     見94頁)；於本院審理時自承：我用買價的兩倍作為賣價等
     語(見本院卷第198頁)，堪認被告係基於營利之意圖而為上
     開販毒犯行無訛。
 (三)綜上所述，本案事證明確，被告之上開犯行均足以認定，
     應予依法論罪科刑。
三、論罪科刑：
 (一)核被告陳宏銘所為，均係犯毒品危害防制條例第4條第2項
     之販賣第二級毒品罪。被告上開販賣第二級毒品前而持有
     甲基安非他命之低度行為，應為其販賣第二級毒品之高度
     行為所吸收，不另論罪。
 (二)被告就附表一編號5所示該次犯行，利用不知情綽號「胖虎
     」之人交付內含甲基安非他命之香菸盒予購毒者李清祥，
     為間接正犯。
 (三)被告所為上開10次販賣第二級毒品犯行，均犯意各別，行
     為互殊，應予分論併罰。
 (四)刑之加重或減輕：
　  1.被告前因違反毒品危害防制條例案件，經本院以106年度
      中原簡字第30號、106年度原簡字第44號判決各判處有期
      徒刑4月、5月確定，復經本院以107年度聲字第923號裁定
      定應執行有期徒刑7月確定，於107年12月20日執行完畢；
      又因公共危險案件，經本院以109年度中原交簡字第90號
      判決判處有期徒刑4月確定，於109年10月28日易科罰金執
      行完畢等情，有臺灣高等法院被告前案紀錄表乙份在卷可
      憑。其於受有期徒刑執行完畢後，5年內故意再犯本件有
      期徒刑以上之數罪，均為累犯，本院依司法院大法官釋字
      第775號解釋意旨，衡酌本件係在前開案件執行完畢5年以
      內所為，且本案與前述違反毒品危害防制條例、公共危險
      案件均為故意犯罪，顯見其前罪之徒刑執行無成效，對刑
      罰之反應力薄弱，被告不知記取教訓，復為本件販賣毒品
      犯行，本院認縱加重其最低法定本刑亦無過苛，爰均依刑
      法第47條第1項規定，加重其刑（就販賣第二級毒品之無
      期徒刑部分不加重）。
　  2.按犯毒品危害防制條例第4條至第8條之罪於偵查及歷次審
      判中均自白者，減輕其刑，同條例第17條第2項定有明文
      。查，被告對於如犯罪事實一之附表一編號1至10所示販
      賣第二級毒品之犯罪事實，已分別於警詢、偵訊、本院準
      備程序及審理時均坦承不諱，是被告既曾於偵查及審判中
      自白，應依毒品危害防制條例第17條第2項規定減輕其刑
      ，且與前揭累犯加重其刑部分，依刑法第71條第1項規定
      ，先加後減之。
　  3.按毒品危害防制條例第4條至第8條、第10條或第11條之罪
      ，供出毒品來源，因而查獲其他正犯或共犯者，減輕或免
      除其刑，同條例第17條第1項定有明文。查，被告雖於警
      詢、偵訊時曾供稱所販售如附表一編號1至8之毒品來源為
      真實姓名年籍不詳綽號「阿義」，所販售如附表一編號9
      至10之毒品來源為真實姓名年籍不詳綽號「丁小雨」之人
      等語(見偵卷一第79至81、402頁)，然經本院向臺中市政
      府警察局第四分局、憲兵指揮部臺中憲兵隊、臺灣臺中地
      方檢察署函詢是否有因被告供出上手而查獲，臺中市政府
      警察局第四分局函覆目前依被告指證內容報請臺灣臺中地
      方檢察署檢察官指揮偵辦中等語，有臺中市政府警察局第
      四分局111年2月16日中市警四分偵字第1110005583號函及
      後附偵查報告復卷可參（見本院卷第123、125頁）；憲兵
      指揮部臺中憲兵隊函覆被告供述毒品來源綽號「阿義」、
      「丁小雨」之人目前尚在偵查中，尚未查緝到案等語，有
      憲兵指揮部臺中憲兵隊111 年3 月4 日憲隊臺中字第1110
      015503號函、本院電話紀錄表在卷可參（見本院卷第131
      、179頁）；臺灣臺中地方檢察署則函覆本件被告供出上
      手「阿義」部分目前積極偵辦中等語，有臺灣臺中地方檢
      察署111年2月16日中檢謀恭110偵40594字第1119016751號
      函、本院電話紀錄表在卷可參（見本院卷第105、181頁）
      ，是本案尚未因被告供述上手而查獲其他正犯或共犯，尚
      無適用毒品危害防制條例第17條第1項規定減輕其刑之餘
      地，附此敘明。
　  4.辯護人雖請求本院考量被告本次販賣毒品之對象僅有3人
      ，且被告犯後態度良好，積極配合查緝上手等情，就被告
      所為本案販賣毒品犯行依刑法第59條規定酌減其刑。惟按
      刑法第59條所謂「犯罪之情狀可憫恕」，係指審酌刑法第
      57條各款所列事項以及其他一切與犯罪有關之情狀之結果
      ，認其犯罪足堪憫恕者而言，必須犯罪另有特殊之原因與
      環境等，因在客觀上顯然足以引起一般同情，認為縱予宣
      告法定最低度刑猶嫌過重者，始有其適用（最高法院102
      年度台上字第870號判決要旨參照）。查，被告所涉販賣
      第二級毒品甲基安非他命犯行，對社會治安、國民健康產
      生相當影響，且販賣次數達10次、販賣之對象有3人、販
      售之金額幾千元至1萬元不等，犯罪情節難認輕微；參以
      被告所為販毒犯行之刑度，依前揭偵審自白減刑規定減輕
      後，其最低度刑已減為有期徒刑5年，與其所犯販賣毒品
      罪質之嚴重性、侵害法益程度相較，並未有情堪憫恕之情
      形，是本院綜合包括辯護人所執上開事由等一切情狀，認
      本案被告所為販毒犯行並無足堪憫恕而縱予宣告前揭減輕
      後最低度刑猶嫌過重之情形，爰不依刑法第59條酌減其刑
      。
 (五)爰以行為人之責任為基礎，審酌毒品對社會秩序及國民健
     康危害至深且鉅，嚴重影響社會治安，製造、運輸、販賣
     等行為情節尤重，更應嚴加非難，而被告明知毒品對人體
     健康戕害甚鉅，竟無視國家杜絕毒品犯罪之禁令，率爾販
     賣毒品予他人，肇生他人毒品之來源，助長毒品流通、氾
     濫，戕害國民身心健康，實有滋生其他犯罪之可能，其所
     為實應予非難，惟念及被告犯後坦承犯行，犯後態度尚佳
     ，兼衡被告本案犯罪動機、目的、手段、販賣之毒品數量
     、對象、次數、所生之危害及所獲利益，暨其於本院審理
     時供稱國中畢業、離婚、之前擔任鐵工、之前與父母及女
     兒在戶籍地同住、家中經濟狀況勉持（見本院卷第199頁）
     等一切情狀，分別量處如附表三編號1至10「宣告刑及沒收
     」欄所示之刑，並本於罪責相當性之要求，在刑罰內、外
     部性界限範圍內，就本案整體犯罪之非難評價、各行為彼
     此間之偶發性、各行為所侵害法益之種類或同一性予以綜
     合判斷，暨斟酌被告犯罪行為之不法與罪責程度、責任非
     難重複之程度而為整體評價後，定其應執行之刑如主文所
     示。
四、沒收部分：
 (一)按犯毒品危害防制條例第4條之罪者，其供犯罪所用之物，
     不問屬於犯罪行為人與否，均沒收之，同條例第19條第1項
     定有明文。查，扣案如附表二編號1所示之行動電話1支，
     係被告所有作為本件販賣毒品聯絡之用；如附表二編號2所
     示之鏟子1個、分裝袋2包為被告所有，供分裝毒品販賣使
     用；如附表二編號8之電子磅秤1臺，為被告所有用於磅秤
     毒品以供販賣等情，為被告於本院訊問、準備程序時供承
     在卷(見本院卷第42至43、93至94頁)，則依毒品危害防制
     條例第19條第1項之規定，應分別於附表三編號1至10所示
     販賣第二級毒品各罪刑項下宣告沒收。
 (二)按犯罪所得，屬於犯罪行為人者，沒收之，刑法第38條之1
     第1項前段定有明文。查本件被告如附表一編號1至10所示
     之販賣第二級毒品犯行，分別獲得如附表一「交易過程」
     欄內所示之款項，均屬被告販賣第二級毒品之犯罪所得，
     不問其中成本若干，利潤多少，俱應分別依刑法第38條之1
     第1項前段之規定，分別於附表三編號1至10所示販賣第二
     級毒品各罪刑項下宣告沒收。
 (三)至扣案如附表二編號4至7、9所示之物，均與本案販賣第二
     級毒品之犯行無關，業據被告陳明在卷（見本院卷第42至4
     3、93至94頁），且尚查無證據證明與本案有何關聯，均不
     予宣告沒收，併予敘明。
 (四)本案宣告之多數沒收，應適用刑法第40條之2第1項之規定
     併執行之，且毋庸於主文諭知「沒收部分併執行之」，附
     此說明。
據上論斷，應依刑事訴訟法第299條第1項前段，毒品危害防制條
例第4條第2項、第17條第2項、第19條第1項，刑法第11條、第47
條第1項、第51條第5款、第38條之1第1項、第3項，判決如主文
。
本案經檢察官白惠淑提起公訴，檢察官黃元亨到庭執行職務。
中　　華　　民　　國　　111 　年　　4 　　月　　22　　日
                  刑事第三庭    審判長法  官  劉麗瑛
                                      法  官  簡志宇
                                      法  官  吳孟潔
以上正本證明與原本無異。
如不服本判決應於收受送達後20日內向本院提出上訴書狀，並應
敘述具體理由；其未敘述上訴理由者，應於上訴期間屆滿後20日
內向本院補提理由書（均須按他造當事人之人數附繕本）「切勿
逕送上級法院」。
　　　　                              書記官  林育蘋
中　　華　　民　　國　　111 　年　　4 　　月　　22　　日
附錄論罪科刑法條
毒品危害防制條例第4條
製造、運輸、販賣第一級毒品者，處死刑或無期徒刑；處無期徒
刑者，得併科新臺幣 3 千萬元以下罰金。
製造、運輸、販賣第二級毒品者，處無期徒刑或 10 年以上有期
徒刑，得併科新臺幣 1 千 5 百萬元以下罰金。
製造、運輸、販賣第三級毒品者，處 7 年以上有期徒刑，得併
科新臺幣 1 千萬元以下罰金。
製造、運輸、販賣第四級毒品者，處 5 年以上 12 年以下有期
徒刑，得併科新臺幣 5 百萬元以下罰金。
製造、運輸、販賣專供製造或施用毒品之器具者，處 1 年以上
7 年以下有期徒刑，得併科新臺幣 1 百 50 萬元以下罰金。
前五項之未遂犯罰之。

附表一：
編號 販賣毒品之對象 交易時間 交易地點 交易過程 1 許凱旋 110年10月29日晚上8時51分許 臺中市大里區東湖路上 許凱旋於110年10月29日晚上7時7分許、晚上8時49分許，以門號0000000000號行動電話與陳宏銘使用之門號0000000000號行動電話聯絡，約定交易毒品甲基安非他命事宜。許凱旋駕駛車牌號碼000-0000號自用小客車前往左列約定地點，陳宏銘則騎乘電動自行車到場，在左列時間進行交易，由許凱旋當場支付新臺幣(下同)5000元向陳宏銘購買甲基安非他命1包，陳宏銘則交付1小包甲基安非他命予許凱旋。 2 許凱旋 110年11月3日晚上8時31分許 同上 許凱旋於110年11月3日晚上8時25分許、晚上8時26分許，以門號0000000000號行動電話與陳宏銘使用之門號0000000000號行動電話聯絡，約定交易毒品甲基安非他命事宜。許凱旋駕駛車牌號碼000-0000號自用小客車前往前開約定地點，陳宏銘則騎乘電動自行車到場，在左列時間、地點進行交易，由許凱旋當場支付5000元向陳宏銘購買甲基安非他命1包，陳宏銘則交付1小包甲基安非他命予許凱旋。 3 許凱旋 110年11月12日上午11時56分許 同上 許凱旋於110年11月12日上午11時26分許，以門號0000000000號行動電話與陳宏銘使用之門號0000000000號行動電話聯絡，約定交易毒品甲基安非他命事宜。許凱旋駕駛車牌號碼000-0000號自用小客車前往前開約定地點，陳宏銘則騎乘電動自行車到場，在前揭時間交易。由許凱旋當場支付1萬元向陳宏銘購買甲基安非他命1包，陳宏銘即交付1小包甲基安非他命予許凱旋。 4 李清祥 110年11月9日下午3時27分許 臺中市大里區中興路上之全家便利商店外路邊 李清祥於110年11月9日下午2時55分許至下午3時22分許，以門號0000000000號行動電話與陳宏銘使用之門號0000000000號行動電話相互聯繫，約定交易毒品甲基安非他命事宜。李清祥步行前往左列約定地點，陳宏銘則騎乘電動自行車到場，於左列時間進行交易，由李清祥當場支付3000元向陳宏銘購買甲基安非他命1包，陳宏銘即交付1小包甲基安非他命予李清祥。 5 李清祥 110年11月14日晚上10時33分許至晚上11時33分許間某時 臺中市○○區○○○街00號4樓頂樓加蓋之屋內 李清祥於110年11月14日晚上8時40分許至晚上9時33分許，以門號0000000000號行動電話與陳宏銘使用之門號0000000000號行動電話相互聯繫，約定交易毒品甲基安非他命事宜。陳宏銘委由不知情之真實姓名年籍不詳綽號「胖虎」之人前往左列地點進行交易，由李清祥當場支付1000元向陳宏銘購買甲基安非他命1包，「胖虎」則交付內含甲基安非他命之香菸盒予李清祥，再將所收受之1000元交予陳宏銘收執。 6 李清祥 110年11月16日晚上6時47分許 臺中市大里區中興路上之全家便利商店外路邊 李清祥於110年11月16日中午12時37分許至晚上6時37分許，以門號0000000000號行動電話與陳宏銘使用之門號0000000000號行動電話相互聯繫，約定交易毒品甲基安非他命事宜。李清祥步行前往左列約定地點，陳宏銘則騎乘電動自行車到場，於左列時間交易，由李清祥當場支付3000元向陳宏銘購買甲基安非他命1包，陳宏銘即交付1小包甲基安非他命予李清祥。 7 李清祥 110年11月19日晚上6時57分許 臺中市大里區中興路全家便利商店外路邊 陳宏銘於110年11月19日下午5時21分許至晚上6時52分許，以其使用之門號0000000000號行動電話與李清祥使用之0000000000號行動電話聯繫，約定交易毒品甲基安非他命事宜。李清祥搭車前往左列約定地點，陳宏銘則騎乘電動自行車到場，於左列時間進行交易，由李清祥當場支付1000元向陳宏銘購買甲基安非他命1包，陳宏銘即交付1小包甲基安非他命予李清祥。 8 李清祥 110年11月23日下午5時許至晚上6時許間某時 臺中市○○區○○○街00號4樓頂樓加蓋之屋內 陳宏銘於110年11月23日中午12時許，以其使用之門號0000000000號行動電話與李清祥使用之0000000000號行動電話聯繫，約定交易毒品甲基安非他命事宜。陳宏銘騎乘電動自行車至左列地點，於前揭時間進行交易，由李清祥當場支付2000元向陳宏銘購買甲基安非他命1包，陳宏銘即交付1小包甲基安非他命予李清祥。 9 李懿修 110年3月15日晚上9時許至晚上10時許間某時 臺中市大里區草湖國小附近之統一便利超商  李懿修於110年3月15日某時許，與陳宏銘使用之門號0000000000號行動電話相互聯繫，約定交易毒品甲基安非他命事宜。李懿修駕駛車牌號碼0000-00號自用小客車前往左列約定地點，陳宏銘則駕駛車牌號碼00-0000號自用小客車到場，於左列時間進行交易，由李懿修當場支付2000元向陳宏銘購買甲基安非他命1包，陳宏銘即交付1小包甲基安非他命予李懿修。 10 李懿修 110年8月9日晚上7時54分許 臺中市南屯區嶺東郵局對面之全家便利商店前 李懿修於110年8月9日某時許，以插用門號0000000000號SMI卡之行動電話內建之通訊軟體FACETIME撥打陳宏銘所使用插用門號0000000000號SIM卡之行動電話內建之FACETIME通訊軟體，聯繫毒品甲基安非他命交易事宜。李懿修駕駛車牌號碼0000-00號自用小客車前往左列約定地點，陳宏銘駕駛車牌號碼00-0000號自用小客車到場，於左列時間進行交易，由李懿修當場支付3000元向陳宏銘購買甲基安非他命1包，陳宏銘即交付1包甲基安非他命予李懿修。 

附表二
編號 物品名稱及數量 說明 1 蘋果廠牌行動電話1支(插用門號0000000000號SIM卡) 被告所有，供本案販賣第二級毒品犯行使用。 2 鏟子1個 被告所有，供本案販賣第二級毒品犯行使用。 3 分裝袋2包 被告所有，供本案販賣第二級毒品犯行使用。 4 SAMSUNG廠牌行動電話1支（IMEI：0000000000000000號） 被告所有，非供本案販賣第二級毒品犯行使用。 5 安非他命1包 被告所有，供己施用第二級毒品使用，與本案販賣第二級毒品犯行無關。 6 吸食器1組 被告所有，供己施用第二級毒品使用。 7 殘渣袋1包 被告所有，供己施用第二級毒品使用。 8 電子磅秤1臺 被告所有，供本案販賣第二級毒品犯行使用。 9 吸食器1瓶 被告所有，供己施用第二級毒品使用。 


附表三
編號 犯罪事實 宣告刑及沒收 1 犯罪事實一之附表一編號1 陳宏銘販賣第二級毒品，累犯，處有期徒刑伍年貳月。扣案如附表二編號1至3、8所示之物均沒收；未扣案犯罪所得新臺幣伍仟元沒收，於全部或一部不能沒收或不宜執行沒收時，追徵其價額。 2 犯罪事實一之附表一編號2 陳宏銘販賣第二級毒品，累犯，處有期徒刑伍年貳月。扣案如附表二編號1至3、8所示之物均沒收；未扣案犯罪所得新臺幣伍仟元沒收，於全部或一部不能沒收或不宜執行沒收時，追徵其價額。 3 犯罪事實一之附表一編號3 陳宏銘販賣第二級毒品，累犯，處有期徒刑伍年叁月。扣案如附表二編號1至3、8所示之物均沒收；未扣案犯罪所得新臺幣壹萬元沒收，於全部或一部不能沒收或不宜執行沒收時，追徵其價額。 4 犯罪事實一之附表一編號4 陳宏銘販賣第二級毒品，累犯，處有期徒刑伍年壹月。扣案如附表二編號1至3、8所示之物均沒收；未扣案犯罪所得新臺幣叁仟元沒收，於全部或一部不能沒收或不宜執行沒收時，追徵其價額。 5 犯罪事實一之附表一編號5 陳宏銘販賣第二級毒品，累犯，處有期徒刑伍年壹月。扣案如附表二編號1至3、8所示之物均沒收；未扣案犯罪所得新臺幣壹仟元沒收，於全部或一部不能沒收或不宜執行沒收時，追徵其價額。 6 犯罪事實一之附表一編號6 陳宏銘販賣第二級毒品，累犯，處有期徒刑伍年壹月。扣案如附表二編號1至3、8所示之物均沒收；未扣案犯罪所得新臺幣叁仟元沒收，於全部或一部不能沒收或不宜執行沒收時，追徵其價額。 7 犯罪事實一之附表一編號7 陳宏銘販賣第二級毒品，累犯，處有期徒刑伍年壹月。扣案如附表二編號1至3、8所示之物均沒收；未扣案犯罪所得新臺幣壹仟元沒收，於全部或一部不能沒收或不宜執行沒收時，追徵其價額。 8 犯罪事實一之附表一編號8 陳宏銘販賣第二級毒品，累犯，處有期徒刑伍年壹月。扣案如附表二編號1至3、8所示之物均沒收；未扣案犯罪所得新臺幣貳仟元沒收，於全部或一部不能沒收或不宜執行沒收時，追徵其價額。 9 犯罪事實一之附表一編號9 陳宏銘販賣第二級毒品，累犯，處有期徒刑伍年壹月。扣案如附表二編號1至3、8所示之物均沒收；未扣案犯罪所得新臺幣貳仟元沒收，於全部或一部不能沒收或不宜執行沒收時，追徵其價額。 10 犯罪事實一之附表一編號10 陳宏銘販賣第二級毒品，累犯，處有期徒刑伍年壹月。扣案如附表二編號1至3、8所示之物均沒收；未扣案犯罪所得新臺幣叁仟元沒收，於全部或一部不能沒收或不宜執行沒收時，追徵其價額。